【裁判字號】    89,訴,2906
【裁判日期】    891229
【裁判案由】    毒品危害防制條例
【裁判全文】
臺灣臺中地方法院刑事判決                        八十九年度訴字第二九六號
    公  訴  人  臺灣台中地方法院檢察署檢察官
    被      告  甲○○
右列被告因毒品危害防制條例案件，經檢察官提起公訴（八十九年度毒偵字第三六三
三號），本院判決如左：
    主  文
甲○○連續施用第一級毒品，處有期徒刑拾月；又連續施用第二級毒品，處有期徒刑
肆月。應執行有期徒刑壹年。
    事  實
一、甲○○前曾因施用毒品案件，經臺灣桃園地方法院以八十九年度毒聲字第一八二
    號裁定送觀察、勒戒後，認無繼續施用毒品之傾向，而由臺灣桃園地方法院檢察
    署檢察官於民國（下同）八十九年一月二十八日以八十九年度毒偵字第二一二號
    處分不起訴在案。嗣甲○○於上開不起訴處分確定後，竟又基於概括之犯意，自
    八十九年二月二十三日採尿前二十六時左右內之某時點起至同年十一月八日止，
    連續在台中市○區○○路二九六巷十一之十三號處，以將第一級毒品海洛因置入
    注射針筒內，再施打皮下或血管之方式，施用海洛因多次。另基於概括之犯意，
    自八十九年二月二十三日採尿前四日之某時點起至八十九年十一月十日採尿前四
    日之某時點止，在不詳地點，以不詳方法，連續施用安非他命二次。嗣於八十九
    年二月二十三日，甲○○因另案前往臺灣桃園地方法院檢察署作證時，經該署採
    集其尿液送驗而查獲，後甲○○於八十九年十一月十日入臺灣臺中看守所附設勒
    戒所執行觀察勒戒時，經所人員採集其尿液送驗再予查獲。經本院於八十九年六
    月七日以八十九年度毒聲字第三三四五號裁定送觀察、勒戒後，臺灣臺中看守所
    以八十九年十一月二十日（八九）中所正總字第二二九０號函，認甲○○有繼續
    施用毒品傾向之事實。
二、案經臺灣桃園地方法院檢察署檢察官自動檢舉偵查而呈由臺灣高等法院檢察署令
    轉臺灣臺中地方法院檢察署檢察官偵查起訴。
    理  由
一、訊據被告甲○○坦承自八十九年四、五月間某日起至同年十一月八日止，連續在
    右開地點，以前述方式施用海洛因多次無誤，惟矢口否認自八十九年二月二十三
    日採尿前二十六小時左右之某時點起有用海洛因及如事實欄所示之施用安非他命
    之犯行，並辯稱：伊未施用安非他命，不知為何驗尿呈陽性反應，及海洛因確實
    係自八十九年四、五月間始開始施用云云。經查：被告於八十九年二月二十三日
    、十一月十日經二次採集其尿液送驗結果，均確呈嗎啡及甲基安非他命陽性反應
    ，有桃園縣衛生局不法藥物尿液檢定書影本一紙、長昕生活事業股份有限公司濫
    用藥物尿液檢驗報告影本一份附卷可憑，足見其自白有施用海洛因，應係實情。
    再者，海洛因經施用後，約百分之八十於二十四小時自尿中排出，其平均可檢出
    時限約為二十六小時（最低檢出量為３００ｎｇ／ｍｌ）等情，有行政院衛生署
    藥物食品檢驗局八十一年九月八日（八一）藥檢壹字第八一一四八八五號函影本
    附卷可查，今被告於八十九年二月二十三日經採尿送驗結果，確呈嗎啡陽性反應
    ，足見其自八十九年二月二十三日採尿前之二十六小時左右內之某時點起，確有
    施用毒品海洛因之行為，要屬無疑，被告空言否認此部分之犯行，顯與事實不符
    ，不可採信。又施用安非他命最長僅可於四日內自尿液中檢驗得出，亦有行政院
    衛生署藥物食品檢驗局八十一年二月八日（八一）藥檢壹字第００一一五六號函
    附卷可參，被告於八十九年二月二十三日及同年十一月十日經採集其尿液，猶能
    檢出甲基安非他命反應，足見被告於八十九年二月二十三日及同年十一月十日採
    尿前四日之某一時點，均確有施用安非他命之行為，應無疑問，被告空言否認，
    自與事實不符，應不足採信。復查，被告曾因施用毒品案件，經依臺灣桃園地方
    法院以八十九年度毒聲字第一八二號裁定送觀察、勒戒後，認無繼續施用毒品之
    傾向，而由臺灣桃園地方法院檢察署檢察官於八十九年一月二十八日以八十九年
    度毒偵字第二一二號處分不起訴確定，亦有該不起訴處分書一件附於偵查卷足按
    。被告本次遭查獲後，經本院於八十九年六月七日以八十九年度毒聲字第三三四
    五號裁定送觀察、勒戒結果，認被告有繼續施用毒品傾向之事實，復有本院該刑
    事裁定影本一件、臺灣臺中看守所八十九年十一月二十日（八九）中所正總字第
    二二九０號函所附有無繼續施用毒品傾向證明書一件附卷可查。本件事證明確，
    被告之右開犯行，均已足以證明。
二、按海洛因係毒品危害防制條例所定之第一級毒品，而安非他命則係同條例所稱之
    第二級毒品，均不得非法施用。而被告經依同條例第二十條第二項為不起訴處分
    後，五年內再犯同條例第十條之罪，經觀察、戒勒後，認有繼續施用毒品之傾向
    ，已如前述。是核被告所為，係犯毒品危害防制條例第十條第一項之施用第一級
    毒品罪及同條第二項之施用第二級毒品罪。被告為施用安非他命及海洛因而分別
    為持有之低度行為，已為其施用之高度行為所吸收，不另論罪。其先後多次施用
    毒品海洛因之行為及先後二次施用毒品安非他命之行為，均時間緊接，犯罪構成
    要件相同，顯係基於概括犯意反覆為之，均為連續犯，爰依刑法第五十六條規定
    論以一罪，並加重其刑。公訴人雖均僅起訴八十九年二月二十三日左右之施用海
    洛因及安非他命之行為，惟其餘部分與前開部分，有連續犯裁判上一罪之關係，
    業如前述，該部分自屬起訴敘力所及，本院應一併審究。所犯上開二罪間，犯意
    各別，行為互殊，應予分論併罰。爰審酌被告犯罪之動機、施用毒品係戕害自身
    健康、所生危害、施用期間之長短及其犯罪後之態度等一切情狀，分別量處如主
    文所示之刑，並定其應執行之刑。
據上論斷，應依刑事訴訟法第二百九十九條第一項前段，毒品危害防制條例第十條第
一項、第二項、第二十條第三項，刑法第十一條前段、第五十六條、第五十一條第五
款，判決如主文。
中    華    民    國      八十九    年      十二      月     二十九     日
                                        法  官    李  國  增
右正本證明與原本無異。
如不服本判決，應於送達後十日內向本院提出上訴狀（須附繕本），上訴於台灣高等
法院台中分院。
                                        書記官
中    華    民    國      八十九    年      十二      月     二十九     日
附錄法條：
毒品危害防制條例第十條：
施用第一級毒品者，處六月以上五年以下有期徒刑。
施用第二級毒品者，處三年以下有期徒刑。


司法院資訊處製作；財團法人民間司法改革基金會備份。
